【裁判字號】    95,易,320
【裁判日期】    950630
【裁判案由】    竊盜
【裁判全文】
臺灣屏東地方法院刑事判決               95年度易字第320號
聲  請  人  臺灣屏東地方法院檢察署檢察官
被      告  丙○○
                    （另案臺灣屏東監獄竹田分監執行中）
上列被告因竊盜案件，經檢察官聲請以簡易判決處刑（95年度偵
字第2748號），因本院認為不宜以簡易判決處刑，改依通常程序
審理（95年度簡字第737 號），茲因被告就被訴事實為有罪之陳
述，經告知簡式審判程序意旨，並聽取公訴人及被告之意見後，
本院合議庭裁定由受命法官獨任依簡式審判程序審理，判決如下
：
    主  文
丙○○連續竊盜，累犯，處有期徒刑壹年貳月。
    事  實
一、丙○○有竊盜、違反毒品危害防制條例、違反麻醉藥品管理
    條例、偽造有價證券、妨害兵役等多項前科，前因犯偽造文
    書罪，經臺灣雲林地方法院以94年度簡字第232 號判處有期
    徒刑3 月確定，於民國94年5 月19日易科罰金執行完畢，竟
    不知悔悟，復基於意圖為自己不法所有而竊盜之概括犯意，
    按附表所示時、地、標的及手段，連續竊取超商員工甲○○
    、乙○○管理中之財產。嗣95年2 月14日晚間9 時25分許，
    因另案施用毒品案件（另案已經本院審結），在屏東縣恆春
    鎮○○路122 號「統一超商」內為警查緝時，經店員認出為
    監視器攝得之行竊者而為警循線查獲。
二、案經甲○○訴由屏東縣警察局恆春分局報告臺灣屏東地方法
    院檢察署檢察官偵查聲請以簡易判決處刑。
    理  由
一、證據能力方面：本件被告丙○○所犯係死刑、無期徒刑、最
    輕本刑為3 年以上有期徒刑以外之罪，已經被告就被訴事實
    為有罪之陳述，經本院聽取當事人之意見後，依刑事訴訟法
    第273 條之1 第1 項之規定，裁定進行簡式審判程序。又本
    件卷內之人證、物證、書證等證據，依同法第273 條之2 規
    定，不受第159 條第1 項關於傳聞法則規定之限制，依法均
    有證據能力，合先敘明。
二、訊據被告丙○○於本院審理時，對其前揭犯罪事實均自白不
    諱，並經證人乙○○、證人即告訴人甲○○於警詢中證述在
    卷，復有現場及監視器翻拍照片12幀附卷可稽，被告丙○○
    前開自白堪認與事實相符，其犯罪事證已臻明確，應依法論
    科。
三、核被告丙○○所為係犯刑法第320 條第1 項普通竊盜罪。其
    多次犯行均時間緊接，手法相同，所犯構成要件相同，顯係
    基於概括犯意反覆為之，應依刑法第56條連續犯之例，論以
    1 連續竊盜罪，並加重其刑。又其前因犯偽造文書罪，經臺
    灣雲林地方法院以94年度簡字第232 號判處有期徒刑3 月確
    定，甫於94年5 月19日易科罰金執行完畢，有臺灣高等法院
    被告前案紀錄表、臺灣屏東地方法院檢察署刑案資料查註紀
    錄表及判決書各1 份在卷可按，其經有期徒刑之執行完畢5
    年以內，再犯有期徒刑以上之本罪，為累犯，應加重其刑。
    被告丙○○有上開2 以上刑之加重事由，遞加重之。
四、爰審酌被告丙○○之年齡、品行、智識程度、犯罪動機、犯
    罪手段、所得財物之價值、對於法益侵害之程度。被告丙○
    ○為61年5 月14日出生、受有專科畢業教育程度、任送貨員
    為業之人，有年籍等資料在卷可稽，於本件犯罪時年33歲，
    正值青壯，竟不思進取，為求不勞而獲乃竊取他人之物；又
    其前有多次犯罪經法院判決確定執行完畢之紀錄，其於82年
    間即因犯竊盜罪及違反麻醉藥品管理條例案件，分別經法院
    判處有期徒刑3 月、4 月，應執行有期徒刑6 月，緩刑3 年
    確定；86年間因違反麻醉藥品管理條例及竊盜案件，經本院
    以86年度訴字第159 號分別判處有期徒刑3 月、6 月，應執
    行有期徒刑8 月確定，於87年4 月8 日入監執行，連同另案
    因妨害兵役案件經本院以86年度屏簡字第333 號判處拘役20
    日確定，接續執行至87年12月13日因縮刑期滿出監執行完畢
    ；91年間又犯偽造有價證券罪，經臺灣板橋地方法院91年度
    訴字第1337號判處有期徒1 年2 月確定，於92年5 月31日入
    監執行，93年7 月15日因縮刑期滿出監執行完畢；嗣前開構
    成累犯部分案件執行完畢後，至本件判決前，再因施用第一
    級、第二級毒品，經本院以94年度訴字第847 號判有期徒刑
    8 月、6 月，應執行有期徒刑1 年確定，已於85年4 月6 日
    入監執行，依指揮書應執行至96年4 月5 日期滿．有臺灣高
    等法院被告前案紀錄表及臺灣屏東地方法院檢察署刑案資料
    查註紀錄表各1 份在卷可按，素行不良。並審酌其在開架式
    超商內假意購物而行竊之手段、犯罪次數、期間長短，竊得
    財物高梁酒共11瓶之財產價值，及其犯罪後於本院審理時之
    態度等一切情狀，量處如主文所示之刑，以資儆懲。
據上論斷，應依刑事訴訟法第273 條之1 第1 項、第299 條第1
項前段，刑法第320 條第1 項、第56條、第47條，罰金罰鍰提高
標準條例第1 項前段，判決如主文。
本案經檢察官鍾仁松到庭執行職務
中    華    民    國    95    年    6     月    30    日
                    刑事第二庭  法  官  陳松檀
右正本證明與原本無異。
如不服本判決應於收受本判決後送達後10日內向本院提出上訴書
狀，其未敘述上訴理由者，並得於提起上訴後10日內向本院補提
理由書狀（均須按他造當事人之人數附繕本）「切勿逕送上級法
院」
中    華    民    國    95    年    6     月    30    日
                                書記官  林祥玉
附錄本判決論罪之法條：
中華民國刑法第320 條
意圖為自己或第三人不法之所有，而竊取他人之動產者，為竊盜
罪，處五年以下有期徒刑、拘役或五百元以下罰金。
意圖為自己或第三人不法之利益，而竊佔他人之不動產者，依前
項之規定處斷。
前二項之未遂犯罰之。


司法院資訊處製作；財團法人民間司法改革基金會備份。
